2 ans d'expérience



DBA USSGB

Disponibilité : Immédiate

Introduction

Consultant en système embarqué, passionné du secteur avionique et automobile

2 ans d'expérience



Compétences techniques

Langages	C, C++, HTML5, JAVASCRIPT, SQL, TypeScript, CSS, JAVA, PHP, PYTHON, JSON
Framework	ANGULAR, REACT.JS, ANGULARJS, SYMPHONY
SGBD	MYSQL, MARIADB, SQL SERVER, SQLITE, MONGODB
Sécurité	SSL, Kaspersky
Systèmes d'exploitation	ANDROID, WINDOWS, WINDOWS 10, LINUX, DEBIAN
Réseaux	LDAP, SMTP
Virtualisation	VIRTUALBOX
Outils	GIT, SYMFONY, VISUAL STUDIO, MobaXterm, CMake, Keil uVision, TRACE32
Administration système	APACHE, SCRIPT SHELL, POWERSHELL, LAMP
Méthodes	AGILE, SCRUM, MERISE, UML
Electronique	TEMPS REEL, MICROCONTROLEUR, RISC
Ingénierie Système	Conception, Spécification, Essais, Architecture
DevOps	Docker

2 ans d'expérience



Expériences professionnelles

SII SUD-OUEST - STAGIAIRE, TOULOUSE

TP MORSF et TP Microcontrollers

Stagiaire

02/2023 à 03/2023 - moins de 1 mois

Mise en forme du code afin de permettre l'entrée d'une phrase et de paramètres dans la commande. Gestion de la communication en UART et mise en place du protocole défini.

L'objectif de ce TP est de se familiariser avec les outils de développement en C, en regardant l'application d'un code à travers plusieurs types de matériel.-

Type 1: Ordinateurs - sans contrainte d'espace, en général plus orientés graphique et réseau.-

Type 2: microcontrôleurs – peu de place, associés à des périphériques externes. L'opération logique y règne en maître. Il vous est proposé de réaliser deux programmes communiquant entre eux afin de créer une interaction entre ces deux types de machines. Votre ordinateur sera relié à une carte de prototypage par une liaison UART. Il devra envoyer un message par ce biais, qui sera récupéré par la carte de prototypage et transcrira ce message en morse à l'aide d'une LED.

// MOBAXTERM, CMAKE, LINUX, WINDOWS, HEIDISQL, STM32, WINDOWS VSC, KEIL UVISION //

MAIRIE DE REVEL - SERVICE INFORMATIQUE, REVEL - 31250

Développement d'un site interne

Concepteur Développeur d'applications Angular 8 / Symfony 6

10/2022 à 11/2022 - 1 mois

Développement d'un site interne qui permet aux agents de repérer très facilement tous les services internes, d'en faire une demande auprès d'un de ces services, de permettre l'accès à l'historique des demandes et l'envoi et réception de mails.

Expressions des besoins

Conception et Proposition d'Architecture

Développement du portail d'administration en liant l'accès à une base de données en Angular 8 avec l'API Loopback 4

Développement du portail publique en liant l'accès à l'authentification LDAP Active Directory en Symfony 6 // ANGULAR 8, SYMFONY 6, LOOPBACK4, JAVASCRIPT, HTML5, CSS3, BOOTSTRAP 4, MYSQL, PHP, GIT,

PUTTY, LDAP ANNUAIRE, SMTP, XAMPP //

SII Sud-Ouest (Toulouse)

5 rue Paulin Talabot Bâtiment Stairway 31100 TOULOUSE Tél: 05 34 61 59 59

2 ans d'expérience



LDNR - STAGIAIRE, LABÈGE

Stage en Formation Professionnelle

Stagiaire 12/2021 à 09/2022 - 9 mois

Conception et Développement de projets en cours de formation:

Individuellement:

Annuaire Project: Application de gestionnaire d'annuaire en Angular 4

Gestionnaire D'événements: Application de gestionnaire d'événementiel en Angular 4

En Equipe:

Projet Akni: Refonte d'un site en Wordpress.

Pays Project : Développement d'un système de présentation et de maintenance des données relatives à tous les

pays du monde en Symfony 4

Maquettage

Développement d'une interface utilisateur de type desktop

Développement de la partie frontend d'une interface utilisateur web

Développement de la partie backend d'une interface utilisateur web

Développer des composants d'accès aux données

Concevoir une base de données

Mettre en place une base de données

Développer des composants dans le langage d'une base de données

Collaborer à la gestion d'un projet informatique et à l'organisation de l'environnement de développement

Concevoir une application

Développer des composants métier

Construire une application organisée en couches

Développer une application mobile

Préparer et exécuter les plans de tests d'une application

// LINUX(UBUNTU), WINDOWS, HTML5, CSS3, JAVASCRIPT, PHP6,7,8, SQL, JAVA, ANGULAR 8, REACTJS, MÉTHODE AGILE, CYCLE EN V, UML, MERISE SYMFONY 6, ANDROID STUDIO, LOOPBACK, ADONISJS, MVC, SINGLETON //

2 ans d'expérience



PARTICULIERS, TOULOUSE

Spécialité Mathematiques

Soutien Scolaire

12/2018 à 11/2020 - 1 an et 11 mois

Enseignant (soutien scolaire en Math, Physique et Chimie) dans le département Haute-Garonne chez et ou avec des particuliers

GROUPE SCOLAIRE SAFIATOU BAH SAFIG - ENSEIGNANT, CONAKRY (GUINÉE)

Titulaire spécialité Mathématique, Physique et Chimie

Enseignant

01/2014 à 08/2018 - 4 ans et 8 mois

Tél: 05 34 61 59 59

2 ans d'expérience



Formations

Diplômes

USSGB 2014 - Analyste de Politique Economique

ENI-ABT 2009 - Technicien Supérieur en Exploitation Minière

LKMD 2007 - Baccalauréat Scientifiques

Formations & Certifications

LDNR 2022 - Titre Professionnel de Niveau 6 de Développeur Web et Web Mobile

IPI 2021 - Titre de Niveau 5 de Technicien Systèmes et Réseaux

Langues

Français Courant

Anglais Professionnel

Arabe Débutant